【裁判字號】    99,消債更,110
【裁判日期】    991210
【裁判案由】    更生事件
【裁判全文】
臺灣屏東地方法院民事裁定           99年度消債更字第110號
聲  請  人
即債務人    孟立忠
相  對  人
即債權人    國泰世華銀行
相  對  人
即債權人    澳盛荷銀行
相  對  人
即債權人    京城商業銀行
相  對  人
即債權人    板信銀行
相  對  人
即債權人    萬泰銀行
相  對  人
即債權人    台新銀行
相  對  人
即債權人    中國信託銀行
上列當事人聲請消費者債務清理事件，本院裁定如下：
    主  文
債務人孟立忠自中華民國九十九年十二月二十九日十二時起開始
更生程序。
命司法事務官進行本件更生程序。
    理  由
一、按債務人不能清償債務或有不能清償之虞；且無擔保或無優
    先權之債務總額未逾新台幣1200萬元者，於法院裁定開始清
    算程序或宣告破產前，得向法院聲請更生；又法院開始更生
    程序之裁定，應載明其年、月、日、時，並即時發生效力，
    消費者債務清理條例第3 條、第42條第1 項、第45條第1 項
    分別定有明文。次按法院裁定開始更生或清算程序後，得命
    司法事務官進行更生或清算程序，必要時得選任律師、會計
    師或其他適當之自然人或法人一人為監督人或管理人，同條
    例第16條第1 項亦有明文。
二、本件債務人主張：債務人就新台幣（下同）3,545,962 元之
    債務有不能清償之情事，曾於民國95年間以書面向最大債權
    金融機構台新銀行請求依「中華民國銀行公會會員辦理消費
    金融案件無擔保債務協商機制」共同協商債務清償方案，嗣
    協商成立，約定自95年4 月起分120 期攤還，每月應繳金額
    為36,000元；惟因債務人於97及98年之月平均收入僅約68,
    557 元，扣除協商金額後，債務人之薪資僅有餘款32,557元
    可資運用，債務人名下，除一筆位於屏東縣瑪家鄉之山胞保
    留地外，無土地、房屋或其他有變現價值之動產及固定所得
    ；則以債務人每月平均約68,557元，扣除協商金額後，債務
    人之薪資僅有餘款32,557元可資運用，實已不足以維持自己
    及家人之基本生活，故未繳納而毀諾；顯係因不可歸責於己
    之事由，致難以履行已成立之協商內容，又其無擔保或無優
    先權之債務總額未逾1,200 萬元，復未經法院裁定開始清算
    程序或宣告破產，爰向本院聲請更生等語。
三、經查債務人所主張之上開事實，業據其提出無擔保債務還款
    計畫、債權人清冊、財政部台灣省南區國稅局97、98年度綜
    合所得稅各類所得資料清單暨財產歸屬資料清單及戶籍謄本
    等件為證，復經本院依職權調閱債務人財產所得情形，有稅
    務電子閘門財產所得調件明細表等附卷可稽，堪信屬實。此
    外，
    本件又查無債務人有消費者債務清理條例第6 條第3 項、第
    8 條或第46條各款所定駁回更生聲請之事由存在，則債務人
    聲請更生，應屬有據，爰裁定如主文第1 項所示，並命司法
    事務官進行本件更生程序。
中    華    民    國    99    年    12    月    10    日
                        民事庭法  官  李麗芳
正本係照原本作成。
本裁定不得抗告。
本件公告日期：99年12月10日
中    華    民    國    99    年    12    月    10    日
                              書記官  滕一珍

司法院資訊處製作；財團法人民間司法改革基金會備份。
